臺灣嘉義地方法院刑事判決　　　　　　　100年度易字第637號
公　訴　人　臺灣嘉義地方法院檢察署檢察官
被　　　告　劉金成
上列被告因竊盜案件，經檢察官提起公訴（一百年度偵字第五三
四六、五五二五、五五二六號），本院判決如下：
    主  文
劉金成：(一)、竊盜，累犯，處有期徒刑肆月，如易科罰金以新臺
幣壹仟元折算壹日；(二)、又竊盜，累犯，處有期徒刑伍月，如易
科罰金以新臺幣壹仟元折算壹日；(三)、又竊盜，累犯，處有期徒
刑肆月，如易科罰金以新臺幣壹仟元折算壹日。應執行有期徒刑
壹年，如易科罰金以新臺幣壹仟元折算壹日。
    犯 罪 事 實
一、劉金成前於：(一)、民國九十五年間因竊盜案件，經本院九十
    五年度嘉簡字第六二四號判決判處有期徒刑五月確定，九十
    六年三月八日執行完畢。(二)、又於九十六年間因竊盜案件，
    經本院九十六年度嘉簡字第一五七六號判決判處有期徒刑四
    月確定；九十六年間因竊盜案件，經本院九十六年度嘉簡字
    第一五二三號判決判處有期徒刑三月確定；九十六年間因竊
    盜案件，經本院九十六年度嘉簡字第一五九七號判決判處有
    期徒刑四月確定；九十六年間因竊盜案件，經本院九十六年
    度嘉簡字第一六六六號判決判處有期徒刑四月確定；九十六
    年間因竊盜案件，經本院九十六年度嘉簡字第一七二五號判
    決判處有期徒刑四月確定；九十七年間因竊盜案件，經本院
    九十七年度嘉簡字第一○四九號判決判處有期徒刑三月確定
    ；該批有期徒刑經本院九十七年度聲字第一一八七號裁定定
    其應執行之刑為有期徒刑一年四月。另於九十六年間因竊盜
    案件，經本院九十六年度嘉簡字第一九二一號判決分別判處
    有期徒刑五月、三月確定；九十七年間因竊盜案件，經本院
    九十七年度嘉簡字第二四六號判決判處有期徒刑六月確定；
    九十七年間因竊盜案件，經本院九十七年度嘉簡字第三九六
    號判決判處有期徒刑三月確定；該批有期徒刑經本院九十七
    年度聲字第七五○號裁定定其應執行之刑為有期徒刑一年一
    月。上述應執行之有期徒刑一年四月、一年一月接續執行，
    九十八年九月二十四日假釋付保護管束，九十九年五月十九
    日期滿未據撤銷，以已執行完畢論。(三)、另於九十九年間因
    竊盜案件，經本院九十九度嘉簡字第六一六號判決判處有期
    徒刑六月確定，一百年三月二日執行完畢（以上均構成累犯
    ）。
二、詎仍不悔改，意圖為自己不法之所有，基於竊盜之犯意，先
    後於：(一)、一百年七月十四日上午十一時三十八分許，至陳
    嘉慧所經營址設嘉義縣水上鄉中庄村六十一之五十三號之「
    大凍腳檳榔城」，趁陳嘉慧轉頭看電視而不知情之際，徒手
    竊取檳榔攤上之「尊爵Ｇ七」香菸一包得手（價值約新臺幣
    （下同）六十元），並當場開啟香菸外包裝，適為陳嘉慧發
    現並大聲喝止，劉金成即將得手之香菸一包丟置在檳榔攤桌
    上，逕自逃離現場，陳嘉慧嗣報警處理，警方到場扣得贓物
    香菸一包（業據發還陳嘉慧），循線查獲上情。(二)、同年七
    月十九日晚上十時許，行經嘉義市○區○○路四十五號前，
    見該處停有郭志賢管領使用之捷安特牌腳踏車一部（價值約
    五千元），即徒手竊取該車得手，作為代步工具。後劉金成
    於同月二十日凌晨一時許，騎乘該部腳踏車行經嘉義縣水上
    鄉○○村○○街二六六號前，警方察覺其行跡可疑，予以盤
    查並扣得贓物腳踏車一部（業據發還郭志賢），進而查獲上
    情。(三)、同年七月二十日晚上十時三十五分許，在嘉義縣中
    埔鄉○○村○○路○段九三二號旁，見該處停有黃慧玲管領
    使用之牌照號碼Ｚ七－一○六二號自用小客車，且前乘客座
    車窗未關閉，即徒手伸入車窗內，竊取黃慧玲管領使用、置
    放在前乘客座前方之凱蒂貓收納盒三個得手（價值約三百五
    十元），適為馬路對面之黃慧玲發現報警並大聲喝止，劉金
    成見狀隨手丟棄所得贓物，警方旋即到場，當場逮捕劉金成
    ，尋獲並扣得贓物收納盒二個（業據發還黃慧玲，惟另一個
    收納盒未能尋獲）。
三、上開(一)部分，案經嘉義縣警察局水上分局報告臺灣嘉義地方
    法院檢察署檢察官偵查起訴；上開(二)部分，案經嘉義縣警察
    局水上分局報告臺灣嘉義地方法院檢察署檢察官偵查起訴；
    上開(三)部分，案經嘉義縣警察局中埔分局報告臺灣嘉義地方
    法院檢察署檢察官偵查起訴
    理  由
一、被告劉金成未於言詞辯論終結前對於卷附之被害人調查筆錄
    、贓物認領保管單、前案紀錄等傳聞證據有所異議。本院審
    酌，被告歷經偵審均坦承犯行，筆錄外其他傳聞證據為公務
    員職務上針對本案製作之紀錄或證明文書，亦查無顯不可信
    之情況，本院審酌予以採納之，無礙被告程序上之彈劾詰問
    權利，認該等傳聞證據合於刑事訴訟法第一百五十九條之五
    規定，具備證據能力。
二、犯罪事實欄(一)部分之犯罪事實有下列證據可證：
  (一)、被告警詢、偵查及審理時之自白（一一三六號警卷第三頁
      至第四頁調查筆錄，五三四六號偵查卷第三十七頁訊問筆
      錄，本院卷第四十三頁審判筆錄）。
  (二)、被害人陳嘉慧警詢及審理時供述（上開警卷第五頁至第六
      頁調查筆錄，本院卷第四十四頁至第四十五頁審判筆錄）
      。
  (三)、贓物認領保管單、扣押書、查獲現場及贓物照片（上開警
      卷第七頁至第十頁）。
三、犯罪事實欄(二)部分之犯罪事實有下列證據可證：
  (一)、被告警詢、偵查及審理時之自白（一五一四號警卷第一頁
      至第七頁調查筆錄，五三四六號偵查卷第三十七頁訊問筆
      錄，本院卷第四十三頁審判筆錄）。
  (二)、被害人郭志賢警詢時供述（上開警卷第八頁至第九頁調查
      筆錄）。
  (三)、贓物認領保管單、扣押書、查獲現場及贓物照片（上開警
      卷第十一頁至第十二頁、第十四頁）。
四、犯罪事實欄(三)部分之犯罪事實有下列證據可證：
  (一)、被告警詢、偵查及審理時之自白（二二六七號警卷第三頁
      至第五頁調查筆錄，五三四六號偵查卷第三十一頁訊問筆
      錄，本院卷第四十三頁審判筆錄）。
  (二)、被害人黃慧玲警詢時供述（上開警卷第六頁至第八頁調查
      筆錄）。
  (三)、贓物認領保管單、被害報告、查獲現場及贓物照片（上開
      警卷第九頁至第十二頁）。
五、核被告先後三次所為，均係犯刑法第三百二十條第一項之竊
    盜罪。被告先後三次竊盜犯行，時間地點迥異，被害人及竊
    取物品復不相同，顯基於個別犯意為之，應分論併罰。又被
    告如犯罪事實欄一之前案及執行紀錄，有臺灣嘉義地方法院
    檢察署刑案資料查詢紀錄、臺灣高等法院被告前案紀錄表在
    卷足憑（五三四六號偵查卷第八頁至第二十三頁，本院卷第
    四頁至第二十三頁），其受有期徒刑之執行完畢，五年以內
    故意再犯本件有期徒刑以上之罪，為累犯，所犯三罪均應依
    刑法第四十七條第一項加重其刑。爰依被告之陳述（本院卷
    第五十一頁），前開前案紀錄之記載，審酌被告時值壯年，
    貪圖他人財物，因而犯罪之動機及目的；犯罪時未受明顯刺
    激；公然徒手竊取財物之犯罪手段；離婚，與前妻育有二名
    子女，子女現就讀高中並由外公、外婆扶養，自己獨自居住
    嘉義地區，父母均已辭世，先前從事製茶工作之生活狀況；
    自九十五年以來竊盜前科至少二十次，屢屢再犯，品行不良
    ，不宜輕縱；國中畢業之智識程度；與被害人陳嘉慧係鄰居
    ，與被害人郭志賢素不相識，與被害人黃慧玲曾有數面之緣
    之關係；所竊取物品於客觀上價值非高；犯後尚知坦承犯行
    之態度等犯罪一切情狀，分別量處如主文所示之刑，並諭知
    易科罰金之折算標準，再定其應執行之刑，並諭知易科罰金
    之折算標準。
六、至公訴人於起訴時以被告竊盜前科甚夥，甫執行完畢即犯本
    件三起竊盜案件，認有犯竊盜罪之習慣，請求命被告入勞動
    處所強制工作三年，固非無見。惟按保安處分係針對受處分
    人將來之危險性所為之處置，以達教化、治療之目的，為刑
    罰之補充制度。我國現行刑法採刑罰與保安處分雙軌制，係
    在維持行為責任之刑罰原則下，為協助行為人再社會化之功
    能，以及改善行為人潛在之危險性格，期能達成根治犯罪原
    因、預防犯罪之特別目的。是保安處分中之強制工作，旨在
    對嚴重職業性犯罪及欠缺正確工作觀念或無正常工作因而犯
    罪者，強制其從事勞動，學習一技之長及正確之謀生觀念，
    使其日後重返社會，能適應社會生活。又竊盜犯贓物犯保安
    處分條例第三條第一項規定：十八歲以上之「竊盜犯」、贓
    物犯，有犯罪之習慣者，得於刑之執行前，令入勞動場所強
    制工作。另刑法第九十條第一項亦規定：有犯罪之習慣或因
    遊蕩或懶惰成習而犯罪者，得於刑之執行完畢或赦免後，令
    入勞動場所，強制工作。即均係本於保安處分應受比例原則
    之規範，使保安處分之宣告，與行為人所為行為之嚴重性、
    行為人所表現之危險性及對於行為人未來行為之期待性相當
    之意旨而制定，而由法院視行為人之危險性格，決定應否令
    入勞動處所強制工作，以達預防之目的（最高法院九十五年
    度台上字第四六一五號判決要旨參照）。本院審酌被告所竊
    取財物，無論香菸一包、腳踏車一部、凱蒂貓收納盒三個，
    於客觀上之價值尚非重大；多趁被害人不注意偶然機會實施
    竊盜，與預先計畫之職業犯罪有間；非於居家以內範圍實施
    犯罪，手段堪稱平和，對於被害人之心理及身體威脅性較小
    。考諸行為所造成損害，行為人本身敵視社會之危險程度，
    施以如主文所示刑罰處遇即為已足，無施以強制工作保安處
    分之必要，附此敘明。
據上論斷，應依刑事訴訟法第二百九十九條第一項前段，刑法第
第三百二十條第一項、第四十一條第一項前段、第八項、第四十
七條第一項、第五十一條第五款，刑法施行法第一條之一第一項
、第二項前段，判決如主文。
本案經檢察官徐鈺婷到庭執行職務。
中    華    民    國   100    年    9     月    23    日
                  刑事第六庭  法  官  張道周
以上正本證明與原本無異。
如不服本判決應於收受判決後10日內向本院提出上訴書狀，並應
敘述具體理由；其未敘述上訴理由者，應於上訴期間屆滿後20日
內向本院補提理由書（均須按他造當事人之人數附繕本）「切勿
逕送上級法院」。告訴人或被害人如對於本判決不服者，應具備
理由請求檢察官上訴，其上訴期間之計算係以檢察官收受判決正
本之日期為準。
中    華    民    國   100    年    9     月    23    日
                              書記官  張菀純
附錄本判決論罪法條全文
刑法第三百二十條第一項
意圖為自己或第三人不法之所有，而竊取他人之動產者，為竊盜
罪，處五年以下有期徒刑、拘役或五百元以下罰金。